臺灣臺中地方法院刑事判決　　　　　　　　　　　　九十一年度易字第一四七七號
　　公　訴　人　臺灣臺中地方法院檢察署檢察官
　　被　　　告　甲○○
右列被告因竊盜案件，經檢察官提起公訴（九十一年度偵字第一０二七二號），本院
判決如左：
    主  文
甲○○連續攜帶兇器竊盜，累犯，處有期徒刑貳年。扣案自製Ｔ型萬能鑰匙壹支及引
擎鑰匙壹支均沒收。
    事  實
一、甲○○曾違反麻醉藥品管理條例等案件，經臺灣桃園地方法院於民國八十四年四
    月六日處有期徒刑一年四月（吸用麻藥五月，竊盜罪五月，違反槍砲彈藥刀械管
    制條例部分八月，定執行刑一年四月）確定，經送監執行，於八十七年六月七日
    執行完畢（另與軍法逃亡罪合併定應執行刑為有期徒刑三年六月由軍方執行）。
    猶不知悔改，基於意圖為自己不法之所有之概括犯意，連續竊取下述車輛、車牌
    ：
  (1)先於九十一年五月十六日上午八時許，在臺中市○○區○○路一八二號前，以其
    所有客觀上足對人之生命、身體、安全構成威脅，具有危險性而可作為兇器使用
    之自製Ｔ型萬能鑰匙一支撬開車門鎖，再進入車內以其所有之引擎鑰匙一支起動
    引擎之方式，竊取鄧皓生所有車牌號碼Ｘ九─四六０二號克萊斯勒牌自用小客車
    一輛（現價值約新臺幣（下同）十五萬元，排氣量二四二九ＣＣ），得手後留供
    己用。
  (2)復於同年月二十日凌晨五時許，在臺中市南屯區○○○○街四三九號前，以自備
    之長約十公分、金屬材質，客觀上足對人之生命、身體、安全構成威脅，具有危
    險性而可作為兇器使用之扳手一支（未據扣案）竊取永捷運通有限公司所有車牌
    號碼Ｘ九─八三七八號自用小貨車懸掛之車牌二面。
  (3)旋於同日下午二時許，在臺中市○○區○○路與惠中路口，以其所有客觀上足對
    人之生命、身體、安全構成威脅，具有危險性而可作為兇器使用之自製Ｔ型萬能
    鑰匙一支撬開車門鎖，再進入車內以其所有之引擎鑰匙一支起動引擎之方式，竊
    取武信邑所有，並由其父武順利使用車牌號碼ＧＳ─四一六五號三陽牌自用小客
    車一輛（價值約十萬元，排氣量一九九七ＣＣ）。得手後即將前揭所竊得之號碼
    Ｘ九─八三七八號車牌二面，改懸於上開竊得之車牌號碼ＧＳ─四一六五號三陽
    牌自用小客車之上，並將號碼ＧＳ─四一六五號車牌二面，改懸於原車牌號碼Ｘ
    九─四六０二號克萊斯勒牌自用小客車之上，以逃避警方查緝。卸下之號碼Ｘ九
    ─四六０二號之車牌二面則隨手丟棄。
  (4)嗣於同年月廿一日凌晨三時許（公訴人誤認為五時許），甲○○至臺中市○區○
    ○○街，再以其所有客觀上足對人之生命、身體、安全構成威脅，具有危險性而
    可作為兇器使用之自製Ｔ型萬能鑰匙一支撬開車門鎖，再進入車內以其所有之引
    擎鑰匙一支起動引擎之方式，竊取彭思遠所有車牌號碼ＮＪ─一三六七號三陽牌
    自用小客車一輛（價值約十五萬元，排氣量一五九０ＣＣ），得手後留供己用。
    嗣甲○○駕駛上開所竊得之車牌號碼ＮＪ─一三六七號自用小客車，於同年月二
    十二日晚間十時二十分許，行經臺中市南屯區○○○街與保安二街路口，經警發
    覺上開自用小客車係失竊車輛而當場查獲，並扣得甲○○所有自製Ｔ型萬能鑰匙
    一支、及引擎鑰匙一支，並在上址查獲甲○○棄置該處且改懸ＧＳ─四一六五號
    車牌（原車牌號碼Ｘ九─四六０二號）之克萊斯勒牌自用小客車一輛，另循線於
    翌日凌晨零時三十分許，在臺中市○區○○街五二八號前，查獲甲○○棄置該處
    且改懸Ｘ九─八三七八號（原車牌號碼ＧＳ─四一六五號）車牌之三陽牌自用小
    客車一輛。
二、案經臺中市警察局第四分局報告臺灣臺中地方法院檢察署檢察官偵查起訴 。
    理  由
一、右揭犯罪事實業據被告甲○○供認不諱，上開車牌號碼Ｘ九─四六０二號克萊斯
    勒牌自用小客車為證人鄧皓生所有，查獲時懸掛車牌為ＧＳ─四一六五號車牌，
    並非其所有，該車係於九十一年五月十六日上午八時許在臺中市○○區○○路一
    八二號失竊等情，另車牌號碼Ｘ九─八三七八號自用小貨車車主為永捷通運有限
    公司，該車車牌二面於九十一年五月二十日上午十時許在臺中市南屯區○○○○
    街四三九號前失竊，經警查獲時係懸掛在原車牌號碼ＧＳ─四一六五號自用小客
    車之車身等情，又車牌號碼ＧＳ─四一六五號三陽牌自用小客車車主為武信邑，
    該車於九十一年五月二十日下午二時在臺中市○○區○○路、惠中路口失竊，惟
    查獲時懸掛Ｘ九─八三七八號車牌一節，及車牌號碼ＮＪ─一三六七號三陽牌自
    用小客車車主為證人彭思遠，該車係在臺中市○○○街失竊一節，分別據證人鄧
    皓生、永捷通運有限公司業務主任楊敬洲、車主武信邑之父武順利、彭思遠等人
    分別於警訊時證述明確，復有搜索扣押筆錄二份、贓物認領保管收據四份、車輛
    竊盜車牌失竊資料個別查詢報表─查詢車輛認可資料四份、現場及Ｔ型萬能鑰匙
    及引擎鑰匙之照片六幀附卷可參，並有被告甲○○所有用以行竊車輛所用之自製
    Ｔ型萬能鑰匙及引擎鑰匙各一支扣案可證，足徵被告自白與事實相符，應堪採信
    ，本件事證明確，被告竊盜犯行洵堪認定，應予依法論科。
二、按刑法第三百二十一條第一項第三款之攜帶兇器竊盜罪，係以行為人攜帶兇器竊
    盜為加重條件，此所謂兇器，其種類並無限制，凡客觀上足對人之生命、身體、
    安全構成威脅，具有危險性之兇器均屬之，且只須行竊時攜帶此種具有危險性之
    兇器為已足，並不以攜帶之初有行兇之意圖為必要（最高法院七十九年台上字第
    五二五三號判例參照）。上開扣案用以竊車之自製Ｔ型萬能鑰匙一支金屬部分長
    約五公分，並磨成尖銳狀，業經本當庭勘驗明確，另未據扣案用以竊取車牌之扳
    手長約十公分、金屬材質一節，業被告於審理中供明，其均係客觀上為足以殺傷
    人生命、身體之器械，顯為具有危險性之兇器，被告雖辯以其攜帶上開自製Ｔ型
    萬能鑰匙一支係用於行竊，而非做為兇器云云，惟揆諸上開說明，仍無解其犯行
    之成立。核被告所為，係犯法第三百二十一條第一項第三款攜帶兇器竊盜罪。被
    告先後四次犯行，時間緊接，觸犯構成要件相同之罪名，顯係基於概括之犯意反
    覆為之，為連續犯，爰依刑法第五十六條之規定以一罪論，並以其竊取車牌號碼
    Ｘ九─四六０二號克萊斯勒牌自用小客車之價值約十五萬元係價值較高，且排氣
    量二四二九ＣＣ較其餘二輛失竊車輛排氣量大，應認該次竊盜犯行情節較重，應
    論以該次情節較重之攜帶兇器竊盜罪，並依法加重其刑。又被告曾違反麻醉藥品
    管理條例等案件，經臺灣桃園地方法院於八十四年四月六日處有期徒刑一年四月
    （吸用麻藥五月，竊盜罪五月，違反槍砲彈藥刀械管制條例部分八月，定執行刑
    一年四月）確定，經送監執行，於八十七年六月七日執行完畢，有臺灣臺中地方
    法院檢察署刑案資料查註紀錄表及臺灣高等法院被告全國前案紀錄表各一件在卷
    可稽，其受有期徒刑執行完畢後，五年以內再犯本案有期徒刑以上之罪，為累犯
    ，應依刑法第四十七條規定加重其刑，並遞加重之。爰審酌被告年輕力壯，不思
    正途，攜帶兇器竊盜手段危害社會治安甚鉅，竊盜所得財物造成被害人損失，及
    其犯後尚能坦承犯行，態度尚稱良好等一切情狀，量處如主文所示之刑。扣案之
    自製Ｔ型萬能鑰匙一支及引擎鑰匙一支被告雖於審理中辯稱係一友人另犯竊盜罪
    所遺留云云，惟查上開自製Ｔ型萬能鑰匙一支及引擎鑰匙一支均為被告所有，且
    為供被告犯罪所用之物，業據被告於警訊時供明，非惟其於審理中所辯內容與警
    訊所述不符，且被告亦未能說明究係何人留下，被告空言非其所有，另於審理中
    稱自製Ｔ型萬能鑰匙一支並非兇器云云，顯均係事後卸責之詞，不足採信，應以
    其為警查獲之初顧慮較少，心防較弱，其供述應較為可採，是以本院認上開自製
    Ｔ型萬能鑰匙一支及引擎鑰匙一支應依刑法第三十八條第一項第二款沒收之。另
    被告用以行竊車牌之扳手未據扣案，且非違禁物，縱令係被告所有且為供犯罪所
    用之物，為免執行困難，爰不為沒收之諭知，附此敘明。
據上論斷，應依刑事訴訟法第二百九十九條第一項前段，刑法第三百二十一條第一項
第三款、第五十六條、第四十七條、第三十八條第一項第二款，判決如主文。
中      華      民      國      九十一      年      七 月    八    日
                                    臺灣臺中地方法院刑事第二庭
                                        法  官  陳  葳
右正本證明與原本無異。
如不服本判決，應於收受本判決後十日內向本院提出上訴書狀，其未敘述上訴理由者
，並得於提起上訴後十日內向本院補提理由書狀（均須按他造當事人之人數附繕本）
「切勿逕送上級法院」。
                                        書記官
中      華      民      國      九十一      年      七      月    八    日
附錄法條：
刑法第三百二十一條：
犯竊盜罪而有左列情形之一者，處六月以上五年以下有期徒刑：
一、於夜間侵入住宅或有人居住之建築物、船艦，或隱匿其內而犯之者。
二、毀越門扇、牆垣或其他安全設備而犯之者。
三、攜帶兇器而犯之者。
四、結夥三人以上而犯之者。
五、乘火災、水災或其他災害之際而犯之者。
六、在車站或埠頭而犯之者。
前項之未遂犯罰之。
